臺灣板橋地方法院刑事判決　　　　　　　 94年度易字第220號
公　訴　人　臺灣板橋地方法院檢察署檢察官
被　　　告　甲○○
上列被告因竊盜案件，經檢察官提起公訴（94年度偵字第3369號
）及移送併辦（94年度偵字第2780號），本院裁定改用簡式審判
程序，判決如下：
    主  文
甲○○連續竊盜，處有期徒刑陸月，如易科罰金，以佰元折算
壹日。扣案之鑰匙貳支，均沒收。
    事  實
一、甲○○前於民國88年間因搶奪及竊盜案件，經臺灣高等法院
    於90年5 月22日以89年度上訴字第4421號刑事判決各判處有
    期徒刑5 年，並於刑之執行完畢或赦免後，令入勞動場所，
    強制工作3 年、有期徒刑8 月，應執行有期徒刑5 年4 月，
    並於刑之執行完畢或赦免後，令入勞動場所，強制工作3 年
    確定。嗣於90年7 月10日入監執行，並於92年7 月14日縮短
    刑期假釋出獄。又於假釋期間之93年間再犯竊盜罪，經本院
    於93年10月26日以93年度簡字第4439號刑事簡易判決判處有
    期徒刑3 月確定，並撤銷上開假釋，接續執行殘刑2 年30日
    （現於臺灣臺北監獄臺北分監執行中，本件不構成累犯）。
    詎仍不知悔改，竟基於意圖為自己不法所有之概括犯意，先
    於94年1 月23日凌晨5 時20分許，在臺北縣板橋市○○路○
    段210 號「豪記虱目魚粥」店前，見馬靜青所有之皮包一個
    （內有提款卡5 張、
    動電話及現金新台幣1 萬5000元），置放於餐桌旁邊之椅子
    上，即趁馬靜青用餐不注意之際，予以竊取，得手後，隨即
    離去，並將現金取出花用，其餘物品則丟棄於臺北縣華江橋
    下。復於同年月日下午3 時許，在臺北市○○街80巷29弄14
    號前，以其所有之鑰匙1 支，竊取乙○○所有車牌號碼AYL-
    517 號重型機車乙部，得手後，供己騎乘使用。繼於同年1
    月30日上午11時許，在臺北縣板橋市○○街56巷9 號前，以
    其所有之鑰匙1 支竊取林國欽所有車牌號碼LLG-986 號重型
    機車，得手後，供己騎乘使用。嗣將上開車牌號碼AYL- 517
    號重型機車停放於臺北縣板橋市○○路78巷內，為警發現係
    失竊機車，即在附近埋伏守候，而於同年月26日19時30分許
    ，甲○○欲騎乘上開機車離去時，即為警上前捕獲，並扣得
    其所有、供竊盜所用之鑰匙1 支。復於同年2 月6 日下午2
    時許，騎乘上開車牌號碼LLG-986 號重型機車，行經於臺北
    縣板橋市○○路78號前，為警查獲，並扣得其所有、供竊盜
    所用之鑰匙1 支，始供出上開竊取馬靜青皮包之犯行。
二、案經馬靜青及林國欽訴由臺北縣政府警察局海山分局報請臺
    灣板橋地方法院檢察署檢察官偵查起訴暨臺北市政府警察局
    中正第一分局報請臺灣板橋地方法院檢察署檢察官偵查後移
    理  由
一、被告甲○○對於上揭犯罪事實，於本院審理中坦承不諱（見
    本院94年3 月16日簡式審判筆錄），核與告訴人馬靜青、林
    國欽於警詢中指訴及被害人乙○○於警詢中指述之情節相符
    （見臺灣板橋地方法院檢察署94年偵字第3369號偵查卷第24
    頁、第29頁、94年偵字第2780號偵查卷第12頁），並經證人
    夏賢國、曾文祥於偵查時、證人陳金柱於警詢中證述屬實（
    臺灣板橋地方法院檢察署94年偵字第33 69 號偵查卷第26頁
    、94年偵字第第3369號偵查卷第45頁、第46頁）。此外，並
    有臺北市政府警察局中正第一分局偵查報告1 紙、贓物認領
    保管單2 紙、現場照片3 幀、臺北縣政府警察局車輛失竊尋
    獲電腦輸入單、臺北市政府警察局萬華分局尋獲電腦輸入單
    、車輛竊盜、車牌失竊資料個別查詢報表－查詢車輛認可資
    料各1 紙在卷及被告所有、供竊盜所用之鑰匙2 支扣案可稽
    （臺灣板橋地方法院檢察署94年偵字第3369號偵查卷第19頁
    、第20頁、第27頁、第28頁、第31頁至第33頁、第38頁、94
    年偵字第第3369號偵查卷第7 頁、第22頁至第27頁、第31頁
    、第46頁），足徵被告之自白竊盜犯行確與事實相符。是以
    本件事證明確，被告竊盜犯行堪以認定，應依法論科。
二、核被告甲○○所為，係犯刑法第320 條第1 項之竊盜罪。其
    先後3 次竊盜犯行，時間緊接，犯罪構成要件相同，顯係基
    於概括犯意為之，為連續犯，應依刑法第56條之規定以1 罪
    論，並加重其刑。公訴意旨雖未就被告竊取車牌號碼AYL-51
    7 號重型機車之移送併辦犯行部分起訴（94年度偵字第2780
    號），惟本院認已與起訴並論罪科刑部分具有連續犯之裁判
    上一罪關係，為起訴效力所及，自應併予審理，附此敘明。
    爰審酌被告已有竊盜前科，不思反省竟又犯下連續竊盜犯行
    、犯罪之動機、所竊取之財物價值、對被害人所造成之損害
    程度及事後坦承犯行，犯罪後態度尚稱良好等一切情狀，量
    處如主文所示之刑，以資懲儆。扣案之鑰匙2 支，為被告所
    有，且供竊取上開機車所用之物，業據被告於本院審理中供
    承在卷，應依刑法第38條第1 項第2 款之規定併予宣告沒收
    。
三、本件經檢察官提起公訴，被告於準備程序中就被訴事實為有
    罪之陳述，經法官告知簡式審判程序之旨，並聽取公訴人、
    被告之意見後，本院合議庭裁定由受命法官獨任進行簡式審
    判程序，併予敘明。
據上論斷，應依刑事訴訟法第273 條之1 第1 項、第299 條第1
項前段，刑法第56條、第320 條第1 項，第41條第1 項前段、第
38條第1 項第2 款，罰金罰鍰提高標準條例第1 條前段、第2 條
，判決如主文。
本案經檢察官程秀蘭到庭執行職務。
中　　華　　民　　國　　94　　年　　3 　　月　　31　　日
                  刑事第十庭  法  官  曾正耀
上正本證明與原本無異
如不服本判決應於送達後10內向本院提出上訴狀
                              書記官  黃靖媛
中　　華　　民　　國　　94　　年　　3 　　月　　31　　日
附錄本案論罪科刑法條全文：
刑法第320條第1項
意圖為自己或第三人不法之所有，而竊取他人之動產者，為竊盜
罪，處五年以下有期徒刑、拘役或五百元以下罰金。
